【裁判字號】    98,訴,2044
【裁判日期】    981231
【裁判案由】    侵權行為損害賠償
【裁判全文】
臺灣高雄地方法院民事判決              98年度訴字第2044號
原      告  謝0 0    
法定代理人  丁○○  
法定代理人  甲○○  
訴訟代理人  丁○○  
被      告  陳0 0    
兼法定代理  丙○○  
上列當事人間請求侵權行為損害賠償事件，本院於民國98年12月
22日言詞辯論終結，本院判決如下：
    主  文
被告應連帶給付原告新台幣陸拾萬元，及自民國九十八年十月二
十七日起至清償日止，按年息百分之五計算之利息。
原告其餘之訴駁回。
訴訟費用由被告負擔。
本判決第1項於原告以新台幣貳拾萬元供擔保後，得假執行。
原告其餘假執行之聲請駁回。
    事實及理由
一、原告主張：被告陳○○（85年7 月21日生）於民國95年9 月
    15日14時許騎乘腳踏車，將未滿14歲之原告（91年生）載往
    高雄縣內門鄉金村某廟宇後方空地玩耍時，誘使原告脫下褲
    子，並採站立面對面姿勢，而親吻原告嘴巴及身體，並以陰
    莖侵入原告之口腔，及碰觸原告陰部而性交得逞（下稱系爭
    性行為）。原告因系爭性行為，致受有身體、健康、貞操及
    名譽之非財產上損害，陳○○（行為時係未滿12歲之兒童）
    刑事部分並經臺灣高雄少年法院裁定被告應予訓誡確定在案
    ，而被告丙○○為其法定代理人，自應共同負連帶賠償責任
    。為此，爰依侵權行為法律關係提起本訴，並聲明：(一)被告
    應連帶給付原告新台幣（下同）150 萬元，並自起訴時起至
    清償日止，按年利率百分之5 計算之利息。(二)願供擔保，請
    准宣告假執行。
二、被告則以：被告陳00固有性侵害原告一次之行為，然被告陳
    00當時年僅10歲，因智慮未周，致有踰軌之行為，現已知錯
    ，願意賠償原告，然囿於被告二人均無資力，且被告陳00尚
    就讀國中，無工作能力，實無力負擔等語，資為抗辯，並答
    辯聲明：原告之訴應予駁回。
三、法院之判斷：
（一）原告主張之事實，業據提出台灣高雄少年法院97年度少護
      字第703號宣示筆錄、受理疑似性侵害事件驗傷診斷書各1
      份為證，並經本院依職權調閱該院97年度兒調字第21號妨
      害性自主卷宗核閱無訛，並為被告所不爭執，堪信屬實。
（二）按因故意過或過失不法侵害他人之權利者，負損害賠償責
      任，民法第184條、第187條、第195條分別定有明文。被
      告乙○○性侵害原告，係屬侵害原告之貞操，依上開規定
      ，原告自得請求被告陳0 0 及其法定代理人連帶給付精神
      慰撫金。原審酌被告謝00於幼兒階段受此不幸，嚴重影響
      其身心發展及被告陳00年僅14歲，被告丙○○以零工為業
      ，無穩定收入，均屬無資力之人等一切情狀，認原告請求
      賠償精神慰撫金150 萬元，自嫌過高，應予核減為60萬元
      ，方屬公允，逾此數額之請求，為無理由。
四、原告陳明願供擔保，聲請宣告假執行，經核其勝訴部份，合
    於法律之規定，爰酌定相當之擔保金額宣告之；其餘假執行
    之聲請，因訴之駁回而失所依附，不予准許。
五、結論：本件原告之訴，為一部有理由，一部無理由，並依民
    事訴訟法第79條、第85條第2項、第390條第2項，判決如主
    文。
中    華    民    國    98    年    12    月    31    日
                  民事鳳山分庭法  官  吳文婷
正本係照原本作成。
如不服本判決，應於送達後20日內，向本院提出上訴狀並表明上
訴理由，如於本判決宣示後送達前提起上訴者，應於判決送達後
10日內補提上訴理由書（須附繕本）。
中    華    民    國    99    年    1     月    4     日
                                書記官  林仕興

司法院資訊處製作；財團法人民間司法改革基金會備份。
